臺灣高等法院高雄分院刑事裁定　　　　 100年度聲再字第60號
再審聲請人
即受判決人　廖家賢
上列再審聲請人因竊盜案件，對於本院100 年度上易字第265 號
中華民國100 年4 月26日確定判決（臺灣高雄地方法院檢察署99
年度偵字第21243 號），聲請再審，本院裁定如下：
    主  文
再審之聲請駁回。
    理  由
一、聲請意旨略以：再審聲請人即被告廖家賢前因竊盜案件，經
    本院100 年度上易字第265 號判處罪刑確定。惟本件並無證
    據足認被告有竊取「台糖蠔蜆錠」1 瓶之犯行，且證人等亦
    證述未看見被告有本件竊盜犯行，至監視攝影資料雖可證明
    被告於店內選購物品，但「取購物品未置回原處」並不犯罪
    （意指其僅係拿取商品後未放回原位，但並未將商品攜出店
    外），爰聲請傳喚證人即店員陳玟瑛、陳致美、蘇靜美等人
    ，證明證人等人確未看到被告竊取店內商品後從大門逃離，
    另聲請調查監視儲存及保全系統整合資料，以證明被告並無
    本件竊盜犯行。原確定判決就上開事實未為詳查，漏未斟酌
    ，足以生影響有利於被告認定之事實，爰依刑事訴訟法第42
    1 條之規定聲請再審云云。
二、按不得上訴於第三審法院之案件，除刑事訴訟法第420 條規
    定外，其經第二審確定之有罪判決，如就足生影響於判決之
    重要證據漏未審酌者，得為受判決人之利益，聲請再審，刑
    事訴訟法第421 條固有明文。惟所謂「足生影響於判決之重
    要證據漏未審酌」，係指其證據之本身在客觀上可認為真實
    ，勿須經過調查，即足以動搖原判決而言；亦即當事人於第
    二審法院判決前所提出之證物，足以影響、變更判決結果，
    而法院漏未審酌而言，如第二審判決前所提出之證據，經第
    二審法院依調查之結果，本於論理法則、經驗法則，取捨證
    據後，認定事實者，則不包括之，亦即所謂「有足以影響於
    判決之重要證據漏未審酌為理由」者，必該證據已經提出卻
    漏未審酌，且該證據確為真實，而足以據以認定受判決人應
    受無罪、或免訴、或輕於原審所認定罪名而後可，否則如不
    足以推翻原確定判決所認之罪名，而僅據以爭執原確定判決
    對證據之取捨，仍不能准許再審。
三、經查：
(一)、被告意圖為自己不法之所有，於民國99年5 月3 日23時3 分
    許，在高雄市前鎮區○○○路45號「台灣屈臣氏個人用品商
    店股份有限公司」（下稱屈臣氏商店）2 樓賣場，徒手竊取
    貨品陳列架上「台糖蠔蜆錠」1 瓶（120 粒裝，價值新台幣
    1799元），得手後藏置於身上某處，隨即下樓自1 樓店門離
    開，因所竊得之上開商品未經消磁，觸動店門感應器警鈴而
    為店員蘇靜敏發現後追至店外，發現被告坐於車號2506-XC
    自小客車內正欲駛離，店員蘇靜敏遂請廖家賢返回店內了解
    ，因廖家賢並未承認有購物未結帳，且留下虛假之姓名、電
    話，經該店調閱監視器並清查貨品後，報警循線查悉上情之
    事實，業經原確定判決於理由欄內敘明其採捨之理由，且對
    被告之辯詞，如何不足採信，均已依據卷內資料予以指駁及
    說明，復經本院取上開盜竊案件卷證查明屬實，並有刑事判
    決書在卷可憑。
(二)、再者，原判決以被告於99年5 月3 日23時3 分47秒許，在上
    址屈臣氏商店2 樓賣場內，以左手拿取陳列架上之「台糖蠔
    蜆錠」1 瓶，約於同日同時4 分31秒從屈臣氏商店1 樓大門
    口防盜感應門離開時，因店門感應器警鈴響，而為店員蘇靜
    敏發現後追至店外，發現被告坐於車號2506-XC 自小客車內
    正欲駛離，店員蘇靜敏遂請被告返回店內了解，被告並未承
    認有購物未結帳，且故意留下虛假姓名、電話等事實，為被
    告於原審及本院審理中所不爭執，並經證人即店員陳致美於
    警詢及證人蘇靜敏於原審審理中證述明確（見偵卷第6 頁、
    原審易字卷第18頁），復經原審勘驗該店監視錄影畫面屬實
    （見原審易字卷第15頁反面-16 頁），並有台灣屈臣氏個人
    用品商店股份有限公司庫存檢核明細表（見偵卷第11頁）及
    該店監視錄影光碟（見偵卷第32頁）可佐。又員警依車號25
    06-XC 查出車主為被告配偶劉紋綺，循線通知被告到案說明
    等情，亦有被告之警詢筆錄及車籍查詢基本資料詳細畫面附
    卷可佐（見偵卷第11-12 頁）。足見原確定判決已審酌證人
    即店員陳致美、蘇靜敏之證詞，並勘驗該店監視暨保全錄影
    畫面，認定被告確有本件竊盜犯行，並無漏未審酌之情形。
    至證人即另一名店員陳玟瑛於原審審理中證稱：「我在2 樓
    賣場，被告有過來詢問溼紙巾放在那裡，我有帶被告去溼紙
    巾陳列的位置，隨後我就在處理我的事情，沒有在注意被告
    做什麼事；因此我就沒有下樓去追被告」等語（見原審易字
    卷第16頁背面），然證人陳玟璞此部分證詞，充其量只能說
    明證人陳玟瑛當日未目睹被告行竊之詳細過程，然不能據此
    即被告無本件竊盜犯行，以此部分證據之本身形式上觀察，
    並無顯然可認為足以動搖原確定判決所認定之上開事實，此
    部分證據並非屬於准予再審之「重要證據」，自難以此證據
    漏未審酌，資為聲請再審之理由。
(三)、再者，原確定判決除就被告所辯「其於離開前將該瓶蠔蜆錠
    放在店內2 樓至1 樓樓梯某處，其並未將該瓶蠔蜆錠帶離該
    店」云云不足採信之理由詳加指駁外，並再次當庭勘驗該店
    監視錄影畫面結果，發現「23時3 分47秒7 ：被告的左手從
    陳列架上拿下蜆錠。23時3 分48秒2 ：被告此時右手拿濕紙
    巾，左手拿蜆錠。23時3 分51秒6 ：被告起身站直，拿濕紙
    巾的右手肘彎曲約呈90度，拿蜆錠的左手自然垂下，左手臂
    慢慢往後移動，直到從監視器畫面看不見左手。23時3 分52
    秒4 ：左手掌從褲子左方口袋旁出現，左手上已經沒有蜆錠
    ，被告所在位置的地上及旁邊的展示櫃上均沒有該瓶蜆錠。
    23時3 分55秒7 ：被告轉身離開陳列架前」等情明確（見上
    易卷第37-38 頁），亦即被告以左手拿取該瓶蠔蜆錠後至其
    轉身離開2 樓陳列架前時，其左手原拿著之該瓶蠔蜆錠已不
    見蹤影，此與被告於上訴審所供「其拿起該瓶蠔蜆錠都拿在
    手上，…我把該瓶蠔蜆錠放在2 樓樓梯」（見上易卷第18頁
    ）不符。雖被告於當庭勘驗上情後供稱：其係將左手蠔蜆錠
    交給右手，右手拿著該瓶蠔蜆錠及濕紙巾，在到1 樓前已將
    蠔蜆錠放到旁邊云云（見上易卷第38頁），然經勘驗上開監
    視畫面，被告之後隨即下樓除將濕紙巾放置於1 樓展示架上
    ，並無出現有何將該瓶蠔蜆錠置於店內何處之畫面。至卷附
    相關事證雖無被害人商店2 樓至1 樓樓梯處之監視畫面，惟
    被告當時已為店員蘇靜敏追至店外，請其返回店內了解時，
    衡諸當時客觀情狀，被告為證己清白，只需告知店員「其於
    離開前將該瓶蠔蜆錠放在店內2 樓至1 樓樓梯某處」，或走
    幾步至其所稱放回該瓶蠔蜆錠之位置找出來，自可即時澄清
    ，然被告僅留下虛假姓名、電話，卻未告知該瓶蠔蜆錠放在
    店內2 樓至1 樓樓梯某處，且就當時情狀辯以當時店員從頭
    到尾都沒有說丟了什麼東西，他們只是調查有沒有東西沒有
    結帳，他們只是要問我的資料，沒有問我蠔蜆錠放在那裡，
    所以我也沒有告訴店員云云（見上易卷第41、42頁），顯與
    常情未符，認定被告確有本件竊盜犯行。此與前揭(二)所述相
    互勾稽，益見原確定判決已審酌證人陳玟瑛、陳致美、蘇靜
    美等人之證詞及監視錄影暨保全等資料，並無「有足以影響
    於判決之重要證據漏未審酌為理由」之情形。從而，被告以
    此部分證據漏未審酌，資為聲請再審之理由，均屬無據。
(四)、至被告其餘所指之內容，則非屬聲請再審案之理由，僅係其
    個人之辯解，將案情再做一番與審理時相同之爭辯，並非適
    法之再審理由（詳卷附之「刑事聲請再審暨理由狀」），其
    所指與上引法條所定無一相符，其執以聲請再審，應認為無
    理由。
四、綜上所述，本件被告聲請再審所執之理由，均不符合刑事訴
    訟法第421 條所謂「足生影響於判決之重要證據漏未審酌」
    之要件，則被告據之聲請再審，為無理由，應予駁回。
據上論結，依刑事訴訟法第434條第1項，裁定如主文。
中    華    民    國   100    年    5     月    23    日
                  刑事第四庭    審判長法  官   蕭權閔
                                      法  官   吳進寶
                                      法  官   唐照明
以上正本證明與原本無異。
不得抗告。
中    華    民    國   100    年    5     月    23    日
                                      書記官   黃琳群